【裁判字號】    98,抗,833
【裁判日期】    980527
【裁判案由】    確定訴訟費用額
【裁判全文】
臺灣高等法院民事裁定                   98年度抗字第833號
抗  告  人  戊○○
            庚○○
            乙○○
            丑○○
            癸○○
            寅○○
            丁○○
            甲○○
            丙○○
            辰○○
            子○○
            壬○○
            己○○
            卯○○
            辛○○
上列抗告人因與相對人中興商業銀行股份有限公司間確定訴訟費
用額事件，對於中華民國97年10月31日台灣台北地方法院97年度
聲字第2795號所為裁定提起抗告，本院裁定如下：
    主  文
抗告駁回。
抗告訴訟費用由抗告人負擔。
    理  由
一、抗告意旨略以：
（一）抗告人子○○、辛○○主張：原確定判決固於判決中命兩
      造以比例負擔訴訟費用，惟該比例係以第二審判決附表二
      所示當事人請求總額占附表二、三所示當事人請求金額總
      額之比例而來，惟抗告人於各審均依請求之債權金額依法
      繳納裁判費，其數額非不能分別明確，抗告人因受全部敗
      訴判決，已依民事訴訟法第78條之規定負擔並支出全額訴
      訟費用，自無再重覆計入無對立立場之其他一部勝訴、一
      部敗訴當事人應負擔費用額內，否則形成一次紛爭，重複
      負擔之不合理情況；退步言之，縱認抗告人仍應再依原第
      二審判決，重複與敗訴當事人負擔98% 之訴訟費用，亦應
      依抗告人請求之金額按比例分擔等語。
（二）抗告人壬○○、己○○、卯○○主張：其等於原確定判決
      第二審請求債權金額，僅各佔相對人上訴金額0.1426% 、
      0.1153%及0.0776%，於第二審判決附表二所示當事人間之
      訴訟利害關係顯有差異，第二審判決既已於附表二詳列各
      人請求金額，即有於判決主文酌量抗告人等利害關係之比
      例，命為分別負擔之意，除第三審律師費用額外，應依抗
      告人請求之金額佔該判決附表二全體敗訴當事人之請求金
      額比例負擔等語。
（三）其餘抗告人等10人則主張：本件第一審訴訟係由抗告人等
      提出，並已解繳完畢，相對人並未繳納，即無權請求抗告
      人負擔。又第二審訴訟，相對人部分勝訴部分敗訴，其僅
      可就勝訴部分請求，而非全額，該部分金額計算顯有錯誤
      ；又抗告人應負擔之訴訟費用額，應依抗告人訴訟請求標
      的數額按比例分擔，而非齊頭式按人數分擔，以符公平比
      例原則。相對人於第三審訴訟委任律師之律師酬金，係為
      自身訴訟利益而為，應由相對人自行負擔。原審不察，有
      上開違誤，請廢棄原裁定等語。
二、按法院未於訴訟費用之裁判確定其費用額者，第一審受訴法
    院於該裁判有執行力後，應依聲請以裁定確定之；又依第1
    項確定之訴訟費用額，應於裁定送達之翌日起，加給按法定
    利率計算之利息，民事訴訟法第91條第1項、第3項定有明文
    。惟此項裁定程序，僅在審究求償權人所開列之費用項目，
    是否為訴訟費用之範圍，已否提出證據證明，然後確定應負
    擔訴訟費用者，應賠償他造之數額若干。至訴訟費用如何負
    擔，或其負擔之比例如何，均應依命負擔訴訟費用之確定裁
    判主文定之，不得於本程序再次審究。又同法第85條第1 項
    有關共同訴訟人，按其人數，平均分擔訴訟費用。但共同訴
    訟人於訴訟之利害關係顯有差異者，法院得酌量其利害關係
    之比例，命分別負擔之規定，則指受訴法院於裁判時得審酌
    各共同訴訟人之不同利益而分別為訴訟費用之諭知而言，此
    比對各該規定自明。從而，茍受訴法院未於裁判時審究上情
    ，或雖已審究，然認無分別為訴訟費用負擔之必要時，即非
    嗣後於確定訴訟費用時所得審究。另按同法第466條之3第1
    項規定，第三審律師之酬金，為訴訟費用之一部，其酬金應
    由第三審法院酌定之（最高法院93年度第10次民事庭會議決
    議參照）。
三、經查：
（一）相對人與抗告人等間請求給付薪資事件，經原法院94年度
      勞訴字第59號判決、本院95年度重勞上字第19號判決（下
      稱系爭第二審判決）、最高法院97年度台上字第334 號判
      決確定，其第一、二審訴訟費用應由第二審判決附表二所
      示之當事人（即原裁定附表編號1-78）負擔98% ，餘由相
      對人負擔，第三審訴訟費用應由上訴人（即原裁定附表編
      號1-70號）負擔等情，業據原審法院依職權調取上開卷宗
      核閱屬實。又相對人支出之第三審律師酬金，亦經最高法
      院核定為新台幣（下同）30,000元，則原法院依相對人提
      出之費用計算書、釋明費用額之單據及核定第三審律師酬
      金之裁定（見原審卷頁3-6 ），據以計算確定抗告人應賠
      償相對人之訴訟費用額確定為原裁定附表所示C 欄之金額
      ，並命抗告人自原裁定送達翌日起加付法定利息，經核尚
      無不合。
（二）抗告人等雖主張其訴訟利益與其他共同訴訟人顯有不同，
      應依抗告人訴訟請求標的數額按比例分擔，而非齊頭式按
      人數分擔，以符公平比例原則云云。惟相對人與抗告人間
      給付薪資事件，業經判決確定，系爭第二審判決主文已載
      明「第一、二審訴訟費用由附表二所示之當事人（即原裁
      定附表編號1-78）負擔（即平均負擔）98%」 ，並未就原
      裁定附表編號1-78之當事人分別為比例負擔訴訟費用之諭
      知，已如上述，原法院於相對人聲請後，僅得依系爭第二
      審判決諭知之訴訟費用負擔，據以裁定確定訴訟費用額，
      尚不得另就訴訟費用之負擔再予審究。抗告意旨指摘原裁
      定不當，求予廢棄，並無理由，應予駁回。另按第三審律
      師之酬金，為訴訟費用之一部，民事訴訟法第466條之3第
      1 項亦定有明文，則抗告人戊○○等10人主張相對人於第
      三審訴訟委任律師之律師酬金，係為自身訴訟利益而為，
      應由相對人自行負擔云云，亦無理由，併此敘明。
四、據上論結，本件抗告為無理由，爰裁定如主文。
中    華    民    國    98    年    5     月    27    日
                    民事第十四庭
                        審判長法  官  張  蘭
                              法  官  黃麟倫
                              法  官  鄭純惠
正本係照原本作成。
本裁定除以適用法規顯有錯誤為理由，不得再抗告。如提起再抗
告，應於收受後10日內委任律師為訴訟代理人向本院提出再抗告
狀。並繳納再抗告費新台幣１千元。
中    華    民    國    98    年    6     月    3     日
                              書記官  劉麗芬


司法院資訊處製作；財團法人民間司法改革基金會備份。
